【裁判字號】    89,苗簡,584
【裁判日期】    900605
【裁判案由】    給付會款
【裁判全文】
臺灣苗栗地方法院民事裁定  八十九年度苗簡字第五八四號
    原      告  甲○○○
    訴訟代理人  張國芳
    被      告  乙○○
右當事人間請求給付會款事件，本院裁定如左：
    主      文
原告之訴及其假執行之聲請均駁回。
訴訟費用由原告負擔。
    理      由
一、按訴訟標的於確定之終局判決中經裁判者，除法律別有規定外，當事人不得就該
    法律關係更行起訴，另主張抵銷之對待請求，其成立與否經裁判者，以主張抵銷
    之額為限，不得更行主張。民事訴訟法第四百條第一項、第二項定有明文。又起
    訴違背第二百五十三條、第二百六十三條第二項之規定，或其訴訟標的為確定判
    決之效力所及者，法院應以裁定駁回原告之訴，亦為同法第二百四十九條第一項
    第七款所明定。
二、本件原告起訴係聲明求為判決：被告應給付原告新台幣二十九萬九千六百元，及
    自民國八十七年九月十三日起至清償日止，按年息百分之五計算之利息，訴訟費
    用由被告負擔，並願供擔保請准宣告假執行。其陳述略稱：於本院八十八年度簡
    上字第二八號案件中，原告與被告均出庭應訴，何以本院民事庭於被告未為聲請
    之下，逕命原告親簽姓名，並當庭核對筆跡之真偽，且若原告有積欠被告會款之
    事實，則該欠款單據亦應由原告自行填寫，豈有由被告製作之理，況該欠款單據
    上並無原告之親手筆跡，足可證明原告未曾向被告為該會款債務之承認，再本院
    民事庭向法務部調查局、內政部警政署刑事警察局函請鑑定欠款單據上原告簽名
    之真偽，業均經獲回函告知，鑑定結果為該字跡無法確定書寫特徵，尚難辯識是
    否為原告之筆跡，是本院民事庭就上開案件所為之判決，採證過於草率，實為判
    決違背法令者；又原告參加以被告為會首之互助會，共計六會，自八十四年一月
    起至八十六年三月該互助會結束止，合計應給付之會款，共為一百零六萬五千一
    百五十元，其中原告已清償一百零五萬五千三百五十元，原告實際上僅餘積欠被
    告會款九千八百元；另原告所有六會之得標金，合計為一百五十六萬七千零五十
    元，然每次原告得標後，被告並未一次付清原告之得標金，被告先後僅給付原告
    合計為一百一十九萬五千元，尚積欠原告三十七萬二千零五十元，是原告主張以
    上開原告對於被告之債權，抵銷原告尚積欠被告之債務，抵銷後，被告尚積欠原
    告三十六萬二千二百五十元，故被告請求原告應給付被告二十九萬九千六百元，
    顯為無理由，原告爰依合會之法律關係，請求被告償還二十九萬九千六百元，及
    自民國八十七年九月十三日起至清償日止，按年息百分之五計算之利息。而被告
    答辯係聲明求為判決：原告之訴駁回，訴訟費用由原告負擔。其陳述略稱：本件
    業經判決確定，為該確定判決之效力所及等語。
三、經查，本件原告訴請被告給付會款之事實，與被告前向本院起訴請求判令原告應
    給付會款，並經本院於八十七年十二月十五日以八十七年度苗簡字第八七八號判
    決、及本院於八十九年九月二十八日以八十八年度簡上字第二八號確定判決，命
    本件原告應給付本件被告新台幣二十九萬九千六百元，及自民國八十七年九月十
    三日起至清償日止，按年息百分之五計算之利息事件中，本件原告所主張之抵銷
    事項，其訴訟當事人與訴訟標的完全相同，業據本院依職權調閱本院八十七年度
    苗字第八七八號、及八十八年度簡上字第二八號案全卷卷宗核閱無訛，並有原告
    提出之本院八十八年度簡上字第二八號判決書、及被告提出之本院八十七年度苗
    簡字第八七八號、八十八年度簡上字第二八號判決書影本各一份可資佐證。是原
    告竟就其訴訟標的已為確定判決之效力所及者，更行提起本件訴訟，揆諸前揭一
    之說明，自應依民事訴訟法第二百四十九條第一項第七款之規定予以裁定駁回，
    又其本案之請求既應駁回，則其假執行之聲請亦失所附麗，應併予駁回。
四、據上論結，原告之訴為不合法，依民事訴訟法第二百四十九條第七款、第九十五
    條、第七十八條，裁定如主文。
中      華      民      國      九十    年      六      月      五      日
                                  臺灣苗栗地方法院苗栗簡易庭
                                          法      官  林念祖
右為正本係照原本作成。
如對本裁定抗告，須於裁定送達後十日內向本院提出抗告狀，並敘明抗告理由（須按
對造當事人人數提出繕本，並繳納抗告費用新臺幣四十五元，另附送達郵資三十四元
郵票十份）
                                          法院書記官  尤旗樟
中      華      民      國      九十    年      六      月      八      日


司法院資訊處製作；財團法人民間司法改革基金會備份。
